臺灣臺南地方法院刑事判決　　　　　　　94年度簡上字第81號
上　訴　人
即　被　告　甲○○　男　24歲.
　　　　　　　　　　　之一
右上訴人因違反槍砲彈藥刀械制條例案件，不服本院九十四年度
簡字第三二七號中華民國九十四年二月二十五日刑事簡易判決（
聲請簡易判決處刑案號：九十二三年度偵字第一二０五四號），
提起上訴，本院管轄之第二審合議庭判決如左：
        主  文
上訴駁回。
甲○○緩刑貳年。
    事  實
一、甲○○之友人陳俊章（另經不起訴處分）於民國九十三年九
    月間，在台南縣永康市○○○路八十八巷四十二號附近拾獲
　　12GAUGE制式霰彈二顆，乃交予甲○○，囑其丟掉或送交警
    察局處理。詎甲○○竟未交由警察局處理，而擅自留存，並
    非法持有前開子彈。嗣於九十三年十一月十八日上午十時五
    十分許，經警在台南市○○路○段一七一巷二十七號住處查
    獲，並扣得前開子彈二顆。
二、案經台南市警察局第五分局報請臺灣台南地方法院檢察署檢
    察官偵查後聲請以簡易判決處刑。
    理  由
一、右揭事實，業據上訴人即被告（以下簡稱被告）甲○○坦承
    不諱，核與証人陳俊章供述情節相符，復有前開子彈二顆扣
    案可資佐證。另扣案前開子彈二顆經送鑑定結果，認均係12
    GAUGE制式霰彈，均具殺傷力，亦有內政部警政署刑事警察
    局九十三年十二月十四日刑鑑字第0930238379號槍彈鑑定書
    可憑。本件事證明確，被告犯行堪以認定。
二、核被告所為，係犯槍砲彈藥刀械管制條例第十二條第四項之
　　罪。原審以被告罪證明確，依刑事訴訟法第四百四十九條第
    一項前段、第四百五十四條第二項、第四百五十條第一項、
    槍砲彈藥刀械管制條例第十二條第四項（本條項未修正）、
    刑法第十一條前段、第四十一條第一項前段、第四十二條第
    二項、第三十八條第一項第一款、罰金罰鍰提高標準條例第
    二條（原審另贅引同條例第一條前段，應予刪除更正），判
    處被告有期徒刑三月，併科罰金新台幣六千元，並分別諭知
    如易科罰金、易服勞役，均以新台幣九百元即銀元三百元折
    算一日；且宣告扣案之12GAUGE制式霰彈二顆沒收。其認事
    用法，圴無違誤，量刑亦屬妥適。被告上訴意旨指摘原判決
    量刑過重，求予撤銷改判，為無理由，應予駁回。末查被告
    未曾受有期徒刑以上刑之宣告，有臺灣台南地方法院檢察署
    檢刑案資料查註紀錄表、臺灣高等法院被告全國前案紀錄表
    附卷可考。其因一時好奇保留持有前開子彈，致觸法網，犯
    罪後復坦承犯行，態度良好，經此偵審程序及科刑教訓，當
    知警惕，應無再犯之虞，本院認其所受刑之宣告，以暫不執
    行為適當，爰依法併予宣告緩刑二年，以勵自新。
三、據上論斷，應依刑事訴訟法第四百五十五條之一第一項、第
    三項、第三百六十八條，刑法第七十四條第一款，判決如主
    文。
本案經檢察官乙○○到庭執行職務。
中　　華　　民　　國　　94　　年　　5 　　月　　26　　日
              刑事第十庭審判長法  官  鄭  文  祺
                              法  官  蔡  奇  秀
                              法  官  林  中  如
以上正本證明與原本無異。
不得上訴。
　　　　　　　　　　　　　　　書記官  楊  宗  哲
中　　華　　民　　國　　94　　年　　5 　　月　　26　　日
